【裁判字號】    89,婚,889
【裁判日期】    891011
【裁判案由】    離婚等
【裁判全文】
臺灣板橋地方法院民事判決  八十九年度婚字第八八九號
    原      告  乙○○
    被      告  丙○○
右當事人間請求離婚事件，本院判決如左：
    主      文
准原告與被告離婚。
訴訟費用由被告負擔。
    事    實
甲、原告方面：
  一、聲明：求為判決如主文所示。
  二、陳述：
      兩造於民國八十二年九月十七日結婚，婚後並以臺北縣中和市○○路○段三四
      巷二二弄六號一樓為同居處所，詎被告竟不顧家庭倫理，違背夫妻互負之忠實
      義務，經原告於八十九年四月間查覺被告與訴外人即原告之妹甲○○（原係本
      件被告，經原告當庭撤回對其起訴部分）在兩造上開住所通姦，並經原告於八
      十九年八月十日當場攝下被告與甲○○當場通姦之相片，始確定上情，原告哀
      痛不已，目前已返回娘家家居住，被告更進而與甲○○公然同居迄今，毫無悔
      意，爰依民法第一千零五十二條第二款之規定訴請判決離婚。
  三、證據：提出兩造及甲○○戶口名簿影本各一件、相片四幀為證，並聲請訊問證
      人即原告之母李范運森、姐李月嬌。
乙、被告方面：
  一、聲明：求為判決駁回原告之訴。
  二、陳述：
      被告確實與訴外人即原告之妹甲○○通姦，然因原告在外亦與人通姦，本件離
      婚必須由與原告通姦之男子及原告出面提出相關賠償後方得離婚，並不得由原
      告單方片面為之。
    理      由
一、本件原告起訴主張：兩造於八十二年九月十七日結婚，詎被告婚後竟不顧家庭倫
    理，經原告於八十九年四月間查覺被告與訴外人即原告之妹甲○○（原係本件被
    告，經原告當庭撤回對其起訴部分）在兩造上開住所通姦，並經原告於八十九年
    八月十日當場攝下被告與甲○○當場通姦之相片，始確定上情等語，爰依民法第
    一千零五十二條第二款之規定訴請判決離婚。被告則以：其確實與訴外人即原告
    之妹甲○○通姦，然因原告在外亦與人通姦，本件離婚必須由與原告通姦之男子
    及原告出面提出相關賠償後方得離婚，並不得由原告單方片面為之云云為辯，請
    求駁回原告之訴。
二、按夫妻之一方，與他人通姦者，他方得請求離婚，民法第一千零五十二條第二款
    定有明文。查兩造係夫妻，有原告提出之戶口名簿在卷可據。原告主張其於八十
    九年四月間查覺被告於與訴外人即原告之妹甲○○在兩造之住處通姦，而於八十
    九年八月十日因當場拍攝二人通姦之相片後，始確定此事之情，為被告丙○○所
    是認，且為原同為本件被告之訴外人甲○○於本院審理中陳述屬實，復據證人即
    原告之母李范運森、姐李月嬌證稱上情明確，且有原告所提之相片四幀在卷可查
    ，原告之主張，自堪信為真實。被告雖以：因原告在外亦與人通姦，本件離婚必
    須由與原告通姦之男子及原告出面提出相關賠償後方得離婚，並不得由原告單方
    片面為之云云為辯，然原告否認其亦有與人通姦之情事，被告並無對上開情事為
    何舉證，且其並未提起本件離婚之反訴，而其餘之抗辯亦無從免除其因通姦而該
    當之判決離婚要件，從而，原告在法定除斥期間經過前於八十九年八月二十一日
    據以請求判決離婚，依法即無不合，應予准許。
三、據上論結，原告之訴為有理由，依民事訴訟法第七十八條，判決如主文。
中      華      民      國    八十九    年      十      月     十一     日
                                    臺灣板橋地方法院家事法庭
~B法      官  鍾啟煌
右為正本係照原本作成
如不服本判決應於送達後廿日內向本院提出上訴狀。
中      華      民      國    八十九    年      十      月     十一     日
~B法院書記官  王慈嬰


司法院資訊處製作；財團法人民間司法改革基金會備份。
